【裁判字號】    98,上訴,201
【裁判日期】    980122
【裁判案由】    毒品危害防制條例
【裁判全文】
臺灣高等法院刑事判決                 98年度上訴字第201號
上  訴  人
即  被  告  甲○○
                    （現另案於臺灣臺北監獄執行中）
上列上訴人因違反毒品危害防制條例案件，不服臺灣臺北地方法
院97年度訴字第2307號，中華民國97年12月16日第一審判決（起
訴案號：臺灣臺北地方法院檢察署97年度毒偵字第3519號），提
起上訴，本院判決如下：
    主  文
上訴駁回。
    理  由
一、按依刑事訴訟法第350條、第361條、第362條、第367條規定
    ，不服地方法院之第一審判決而上訴者，須提出上訴書狀，
    並應敘述具體理由，為上訴必備之程式；其所提出之書狀未
    敘述上訴理由，或僅曾以言詞陳述上訴理由者，均應於上訴
    期間屆滿後20日內補提理由書於第一審法院。第一審法院經
    形式審查，認逾期未補提上訴理由者，應定期間先命補正；
    逾期未補正者，為上訴不合法律上之程式，應以裁定駁回。
    倘已提出上訴理由，但所提非屬具體理由者，則由第二審法
    院以上訴不合法律上之程式，判決駁回。而所謂具體理由，
    必係依據卷內既有訴訟資料或提出新事證，指摘或表明第一
    審判決有何採證認事、用法或量刑等足以影響判決本旨之不
    當或違法，而構成應予撤銷之具體事由，始克當之（例如：
    依憑證據法則具體指出所採證據何以不具證據能力，或依憑
    卷證資料，明確指出所為證據證明力之判斷如何違背經驗、
    論理法則）；倘僅泛言原判決認定事實錯誤、違背法令、量
    刑失之過重或輕縱，而未依上揭意旨指出具體事由，或形式
    上雖已指出具體事由，然該事由縱使屬實，亦不足以認為原
    判決有何不當或違法者（例如：對不具有調查必要性之證據
    ，法院未依聲請調查亦未說明理由，或援用證據不當，但除
    去該證據仍應為同一事實之認定），皆難謂係具體理由，俾
    與第二審上訴制度旨在請求第二審法院撤銷、變更第一審不
    當或違法之判決，以實現個案救濟之立法目的相契合，並節
    制濫行上訴（最高法院97年度台上字第892 號、97年度台上
    字第1402號等判決意旨參照）。又原審法院對上訴書狀有無
    記載理由，為形式上之審查，認有欠缺，且未據上訴人自行
    補正者，固應定期間先命補正。然上訴理由是否具體，依96
    年7月4日刑事訴訟法第361 條修正理由三之說明，屬第二審
    法院審查範圍，不在命補正之列。
二、本件原審依憑上訴人即被告甲○○劉慧文之自白，及卷附臺
    北市政府警察局偵辦毒品案件尿液檢委驗單、臺灣尖端先進
    生技醫藥股份有限公司濫用藥物尿液檢驗報告書，暨本院被
    告前案紀錄表等，認定上訴人甲○○前於82年間，因違反肅
    清煙毒條例、詐欺等案件，經法院判處應執行有期徒刑7 年
    4 月確定，於84年9月8日因縮短刑期假釋出監，假釋期間併
    付保護管束；卻於假釋期間之87年間，因施用毒品案件，經
    本院以87年度毒聲字第715 號裁定送觀察、勒戒後，認無繼
    續施用毒品之傾向，於同年9 月30日執行完畢釋放出所，經
    臺灣臺北地方法院檢察署檢察官於同日以87年度偵字第1315
    2號不起訴處分確定；又於87年10月間某日起至88年3月18日
    止，再度因施用毒品案件，經臺灣板橋地方法院以88年度毒
    聲字第1911號裁定送觀察、勒戒後，認有繼續施用毒品之傾
    向，再經臺灣板橋地方法院檢察署檢察官聲請臺灣板橋地方
    法院以88年度毒聲字第2235號裁定送戒治處所施以強制戒治
    獲准，於同年4 月13日進入戒治處所施以強制戒治，後因戒
    治期間經戒治所人員評定成效良好，經該院裁定停止戒治，
    於88年10月1 日停止強制戒治出所（接續撤銷假釋後應執行
    之殘刑），所餘戒治期間併付保護管束，保護管束期滿未經
    撤銷，視為執行完畢。惟其此部分施用毒品行為經檢察官提
    起公訴，嗣由臺灣板橋地方法院以88年度訴字第3105號判處
    有期徒刑10月確定後入監執行，並經撤銷前開假釋，接續執
    行殘刑（4年26日），迄至93年5月10月執行完畢翌日出監。
    詎其仍基於施用第1級毒品海洛因之故意，於97年5月12日18
    時47分為警採尿前26小時內之某時，在其新店市○○路住處
    ，施用第1級毒品海洛因1次。適用毒品危害防制條例第10條
    第1項，刑法第11條前段、第47條第1項，論處上訴人甲○○
    犯施用第一級毒品罪，累犯，處有期徒刑柒月。核無違誤或
    不當。
三、上訴意旨略以：伊對於原審判決固無意見，惟判決主文誤載
    為上訴人於97年5 月12日18時47分許，為員警帶回採集（上
    訴狀誤載為採及）尿液。上訴人確實於95年間至中和安平所
    採尿、簽名及捺印，但非於起訴及判決書所載日期為之，懇
    請詳查云云。第查：依據卷內警詢筆錄及自願同意書之記載
    ，上訴人即被告確於97年5 月12日為警查獲，並自願同意接
    受採尿送驗，上訴人於原審準備程序及審判期日對此亦無爭
    執，並自白犯行，上訴意旨猶謂對原審判決並無意見。從而
    其上訴意旨所謂於95年間至中和安平所採尿、簽名及捺印，
    但非於起訴及判決書所載日期為之云云，不唯與卷內資料不
    符，且不足以動搖或影響原判決之本旨及刑之量定甚明。此
    外，上訴意旨別無提及原判決有何違法或不當，構成應予撤
    銷之具體理由，衡以首開規定及說明，顯難謂提出合於刑事
    訴訟法第361條第1項規定之具體理由，其上訴不合法律上之
    程式，爰不經言詞辯論，予以駁回。
據上論結，應依刑事訴訟法第367條前段、第372條，判決如主文
。
中    華    民    國    98    年     1    月    22    日
                  刑事第十二庭審判長法  官  蔡永昌
                                    法  官  陳榮和
                                    法  官  蔡新毅
以上正本證明與原本無異。
如不服本判決，應於收受送達後十日內向本院提出上訴書狀，其
未敘述上訴之理由者並得於提起上訴後十日內向本院補提理由書
（均須按他造當事人之人數附繕本）。
                                    書記官  楊秋鈴
中    華    民    國    98    年    1     月    23    日


司法院資訊處製作；財團法人民間司法改革基金會備份。
